【裁判字號】    98,訴,51
【裁判日期】    980325
【裁判案由】    違反槍砲彈藥刀械管制條例
【裁判全文】
臺灣桃園地方法院刑事判決                98年度訴字第51號
公  訴  人  臺灣桃園地方法院檢察署檢察官
被      告  乙○○
指定辯護人  本院公設辯護人甲○○、林銘宏
上列被告因違反槍砲彈藥刀械管制條例案件，經檢察官提起公訴
（97年度偵字第12404 號），本院判決如下
    主  文
乙○○未經許可，持有可發射子彈具有殺傷力之改造手槍，累犯
，處有期徒刑年貳月，併科罰金新臺幣陸萬元，罰金如易服勞
役，以新臺幣壹仟元折算壹日，扣案之可發射子彈具有殺傷力之
改造手槍壹把（槍枝管制編號：0000000000號，含彈匣壹個）沒
收；又未經許可，持有可發射子彈具有殺傷力之改造手槍，累犯
，處有期徒刑年貳月，併科罰金新臺幣陸萬元，罰金如易服勞
役，以新臺幣壹仟元折算壹日，扣案之可發射子彈具有殺傷力之
改造手槍壹把（槍枝管制編號：0000000000號，含彈匣壹個）及
具殺傷力口徑9.0 ±0.5 ㎜非制式子彈捌顆，均沒收。應執行有
期徒刑肆年，併科罰金新臺幣捌萬元，罰金如易服勞役，以新臺
幣壹仟元折算壹日，扣案之可發射子彈具有殺傷力之改造手槍壹
把（槍枝管制編號：0000000000號，含彈匣壹個）、可發射子彈
具有殺傷力之改造手槍壹把（槍枝管制編號：0000000000號，含
彈匣壹個）及具殺傷力口徑9.0 ±0.5 ㎜非制式子彈捌顆，均沒
收。
    事  實
一、乙○○前於民國88年間因違反毒品危害防制條例，經本院先
    後各以88年度訴字第1073號及88年度壢簡字第647 號判決分
    別判處應執行有期徒刑3 年2 月及4 月確定；復於89年間因
    施用毒品案件，經本院以89年度易字第1929號判決判處有期
    徒刑4 月確定；再於90年間因連續轉讓毒品案件，經本院以
    89年度訴字第1651號判決判處有期徒刑1 年2 月，嗣經上訴
    臺灣高等法院而於90年5 月4 日撤回上訴確定；上開各罪經
    送監接續執行，於93年4 月20日因縮短刑期假釋出監付保護
    管束，於94年11月23日期滿，未經撤銷假釋，刑期以執行完
    畢論。
二、詎乙○○猶不知悔改，明知可發射子彈具有殺傷力之改造手
    槍及可供槍枝使用之非制式子彈均屬槍砲彈藥刀械管制條例
    第4 條第1 項第1 、2 款所列管之管制物品，非經中央主管
    機關之許可，不得無故持有。因與人發生財務糾紛，為求防
    身，竟仍分別為下列犯行：
(一)、於97年3 月中旬間之某日，在桃園縣中壢市某處，向真實姓
    名年籍均不詳綽號「劉哥」之成年男子一次各以新臺幣（下
    同）2 萬5 千元及1 萬5 千元代價，購得由仿BERETTA 廠84
    型半自動手槍製造之槍枝，經以換裝土造金屬槍管而成，可
    供擊發適用子彈使用而具殺傷力之改造手槍1 枝（槍枝管制
    編號：0000000000號，含彈匣1 個），及由仿COLT廠半自動
    手槍製造之槍枝，經以換裝土造金屬槍管而成，因擊針彈簧
    損壞無法供擊發子彈使用而不具殺傷力之改造手槍1 枝（槍
    枝管制編號：0000000000號，含彈匣1 個，惟持有此部分改
    造手槍不構成犯罪）。另又以每顆350 元代價購入具殺傷力
    由金屬彈殼組合直徑9.0 ±0.5 ㎜金屬彈頭而成之非制式子
    彈3 顆，與不具殺傷力由金屬彈殼組合直徑9.0 ±0. 5㎜金
    屬彈頭而成之非制式子彈1 顆（持有此部分不具殺傷力之非
    制式子彈不構成犯罪），及以每顆250 元代價購入具殺傷力
    由金屬彈殼組合直徑6.9 ±0. 5㎜金屬彈頭之非制式子彈6
    顆，與不具殺傷力由金屬彈殼組合直徑6.9 ±0. 5㎜金屬彈
    頭之非制式子彈3 顆（持有此部分非制式子彈不構成犯罪）
    後，即隨身攜帶持有之。嗣於97年5 月15日下午2 時30分許
    ，因臺北市政府警察局大安分局員警於97年5 月15日持搜索
    票至乙○○位於桃園縣中壢市○○路445 號住處搜索，當場
    為警於該處3 樓臥室桌上目視察覺並扣得前述槍枝、子彈而
    查獲。
(二)、乙○○為警查獲後，又於同年5 月20日下午3 時30分許，在
    桃園縣中壢市○○路125 巷中正公園內，再向「劉哥」借得
    由仿BERETTA 廠M9型半自動手槍製造之槍枝，經以換裝土造
    金屬槍管而成，可供擊發適用子彈使用而具殺傷力之改造手
    槍1 枝（槍枝管制編號0000000000號，含彈匣1 個），及由
    金屬彈殼組合直徑9. 0±0.5 ㎜金屬彈頭而成之具殺傷力非
    制式子彈12顆（鑑定時試射擊發4 顆，僅餘8 顆）後，即隨
    身攜帶而未經許可持有之。嗣臺北市政府警察局內湖分局康
    樂派出所員警林明輝接獲檢舉指稱乙○○持有槍枝及毒品，
    乃於同日（5 月20日）下午4 時30分許，偕同員警王俊勝及
    檢舉人至上址公園旁勘查埋伏，經檢舉人在場確認無誤後，
    林明輝、王俊勝乃上前盤查。乙○○自知法網難逃，出於自
    願性同意員警搜索其隨身攜帶物品之際，同時自行從隨身攜
    帶之包包內取出上開槍彈，交由警方扣案，始查悉上情。
三、案經臺北市政府警察局大安分局及內湖分局報請臺灣桃園地
    方法院檢察署檢察官偵查起訴。
    理  由
壹、程序方面：
一、按被告以外之人於審判外之言詞或書面陳述，除法律有規定
    者外，不得作為證據，刑事訴訟法第159 條第1 項定有明文
    。經查：卷附內政部警政署刑事警察局97年7 月2 日刑鑑字
    第0970089502號、97年6 月17日刑鑑字第0970076304號槍彈
    鑑定書所載鑑定意見（附於臺灣桃園地方法院檢察署97年度
    偵字第12404 號卷第71至76頁、97年度偵字第12799 號卷第
    55至57頁），固均為被告以外之人於審判外之書面陳述，性
    質屬傳聞證據，惟觀諸該條修正理由三所示：本條所謂「法
    律有規定者」，係指本法第159 條之1 至第159 條之5 及第
    206 條等規定。而查刑事訴訟法第206 條第1 項規定：「鑑
    定之經過及其結果，應命鑑定人以言詞或書面報告」，且按
    司法警察等偵查輔助人員於案件未移送檢察官偵查前之調查
    犯罪階段，先行將查扣之槍彈等證物，送請檢察機關概括選
    任之專責鑑定機關實施鑑定，基於檢察一體原則，該鑑定機
    關亦應視同受承辦檢察官所選任或囑託而執行鑑定業務，其
    等出具之書面鑑定報告乃現行刑事訴訟法第206 條所定之鑑
    定人書面報告，屬傳聞證據法則之例外，應具有證據能力。
    查內政部警政署刑事警察局（下稱刑事局）係經臺灣高等法
    院檢察署檢察長概括選任有關槍砲、彈藥之鑑定機關，已為
    臺灣高等法院檢察署92年9 月9 日檢文允字第0921001203號
    函所明示，且行之多年，本案承辦之臺北市政府警察局大安
    分局及內湖分局依前開函文所為概括選任鑑定機關之意旨，
    於偵查之前階段，將查扣之槍枝、子彈等證物，送請內政部
    警政署刑事警察局進行鑑定，則該局因此所出具之鑑驗意見
    ，為實施鑑定之人員依專業知識經驗陳述其判斷意見，況被
    告及其辯護人對此並不爭執，自有證據能力。
二、次按搜索係採令狀主義，應用搜索票，由法官審查簽名核發
    之，目的在保護人民免受非法之搜索、扣押，惟因搜索處分
    具有急迫性、突襲性之本質，檢察官、檢察事務官、司法警
    察（官）難免發生時間上不及聲請搜索票之急迫情形，故刑
    事訴訟法第130 條規定附帶搜索、第131 條規定緊急搜索、
    第131 條之1 規定同意搜索，乃無搜索票而得例外搜索之，
    稱為無票搜索（最高法院96年度臺上字第5184號、94年度臺
    上字第3327號判決意旨參照）。經查：
(一)、關於犯罪事實二、(一)部分：
    此部分既係臺北市政府警察局大安分局分局長於97年5 月14
    日向本院聲請核發搜索票，而經本院核准在案，且細繹該搜
    索票核准範圍，其上復已明白記載：「案由：槍砲彈藥刀械
    管制條例及毒品危害防制條例」、「有效期間：自97年5 月
    15 日 上午7 時到97年5 月16日下午6 時止」、「受搜索人
    ：乙○○」、「應扣押之物：有關涉嫌違反槍砲彈藥刀械管
    制條例及毒品危害防制條例之相關證物」、「搜索範圍：處
    所、身體、物件」各等語，有本院97年度聲搜字第404 號搜
    索票附卷可稽（97年度偵字第12404 號卷第15頁）。則因本
    件乃係員警於97年5 月15日下午2 時30分許至4 時止，前往
    桃園縣中壢市○○路445 號對被告執行搜索，並於該址房間
    桌上查獲前述扣案槍彈等情，有臺北市政府警察局大安分局
    刑事案件報告單、搜索扣押筆錄、扣押物品收據、扣押物品
    目錄表等件可稽，足徵員警確係於搜索票有效期間內，對搜
    索票上載對象、處所而為搜索，其所執行之搜索扣押程序，
    即屬合法，而該次扣案所得之改造槍枝2 枝及非制式子彈13
    顆，亦有證據能力。
(二)、關於犯罪事實二、(二)部分：
    就此部分員警執行搜索時，固未向法院聲請搜索票，惟其執
    行因係得被告之同意後為之，為被告乙○○自承在卷，復有
    自願受搜索同意書1 紙附卷可憑（見97年度偵字第12799 號
    卷第14頁），是本案係得被告乙○○之同意後搜索，則依上
    開規定，該次搜索扣押所得之改造手槍1 枝及具殺傷力之子
    彈12顆，仍非違法取得之證物，仍有證據能力。
三、至本件認定事實所引用之卷內其餘卷證資料（包括文書證據
    及物證），並無證據證明係公務員違背法定程序所取得，被
    告及辯護人於審判程序中復均未於言詞辯論終結前表示異議
    ，且卷內之文書證據及物證，亦無刑事訴訟法第159 條之4
    之顯有不可信之情況與不得作為證據之情形，則依刑事訴訟
    法第159 條之5 之規定，本件認定事實所引用之所有文書證
    據及物證，均有證據能力，合先敘明。
貳、實體方面：
一、訊據被告就上開犯罪事實迭於警詢、偵訊及本院審理時均坦
    承不諱（見97年度偵字第12404 號卷第7 至8 頁、第68頁，
    97 年 度偵字第12799 號卷第8 至9 頁、第38至37頁，本院
    審訴卷第31頁，本院98年2 月11日審判筆錄第2 頁），核與
    證人即於97年5 月20日下午3 時30分許在桃園縣中壢市○○
    路12 5巷中正公園旁查獲被告之員警林明輝、王俊勝於本院
    審理時證述情節相符（見本院同上審判筆錄第3 至5 頁、第
    6 至7 頁）。此外，並有搜索扣押筆錄、搜索扣押目錄表、
    扣押物品收據及槍枝初步檢視照片6 張在卷可稽，及事實欄
    所載之槍彈扣案可佐。而關於前述犯罪事實二、(一)扣案之槍
    彈，經送請刑事局以性能檢驗法及試射法鑑定結果，確定送
    鑑槍枝2 枝，其中1 枝槍枝（槍枝管制編號0000000000 號
    ）係改造手槍，由仿BERETTA 廠84型半自動手槍製造之槍枝
    ，換裝土造金屬槍管而成，擊發功能正常，可供擊發適用子
    彈使用，認具殺傷力；另1 枝槍枝（槍枝管制編號00000000
    00號）係改造手槍，由仿COLT廠半自動手槍製造之槍枝，經
    以換裝土造金屬槍管而成，擊針彈簧損壞，無法供擊發子彈
    使用，認不具殺傷力；又送鑑子彈13顆，其中4 顆，認均係
    非制式子彈，由金屬彈殼組合直徑9.0 ±0.5 ㎜金屬彈頭而
    成，採樣4 顆試射，除其中1 顆因無法擊發而認不具殺傷力
    外，其餘3 顆均可擊發，認具殺傷力；其餘9 顆，認均係非
    制式子彈，由金屬彈殼組合直徑6.9 ±0.5 ㎜金屬彈頭而成
    ，採樣9 顆試射，其中6 顆可擊發，認均具殺傷力，其餘2
    顆發射動能不足，1 顆無法擊發，而均不具殺傷力等情，有
    內政部警政署刑事警察局97年7 月2 日刑鑑字第0970089502
    號槍彈鑑定書、同局98年2 月19日刑鑑字第0980020206號函
    在卷可稽。又前述犯罪事實二、(二)扣案之槍彈，經送請內政
    部警政署刑事警察局以性能檢驗法及試射法鑑定結果，確定
    送鑑槍枝1 枝（槍枝管制編號00000000 00 號）係改造手槍
    ，由仿BERETTA 廠M9 型 半自動手槍製造之槍枝，換裝土造
    金屬槍管而成，擊發功能正常，可供擊發適用子彈使用，認
    具殺傷力；送鑑子彈12 顆 ，則認均係非制式子彈，由金屬
    彈殼組合直徑9.0 ±0.5 ㎜金屬彈頭而成，採樣4 顆試射，
    均可擊發，認具殺傷力，亦有同局97年6 月17日刑鑑字第09
    70076304號函附槍彈鑑定書及扣案槍彈照片在卷，至堪認定
    被告前開出於自由意志所為自白，核與事實相符，足以採信
    。本件事證已臻明確，被告前後2 次未經許可持有可發射子
    彈而具有殺傷力之改造手槍及具殺傷力之非制式子彈之犯行
    ，洵堪認定，應予依法論科。
二、按槍砲彈藥刀械管制條例所規定之持有行為，其持有之繼續
    ，為行為之繼續，而非狀態之繼續；亦即一經持有該條例所
    規定之槍砲、彈藥或刀械，其犯罪即已成立，但其完結須繼
    續至持有行為終了時為止（最高法院90年度臺非字第21號判
    決參照）。是核被告前述2 次槍、彈所為，均係犯槍砲彈藥
    刀械管制條例第8 條第4 項未經許可持有可發射子彈具有殺
    傷力之改造手槍罪、同條例第12條第4 項之未經許可持有具
    殺傷力之子彈罪。被告2 次均係以一持有槍彈之行為，同時
    觸犯上開二罪名，均為想像競合犯，應依刑法第55條前段規
    定，從一重之槍砲彈藥刀械管制條例第8 條第4 項未經許可
    持有可發射子彈具有殺傷力之改造手槍罪處斷。被告所犯上
    開2 罪，犯意個別，行為互殊，應予分論併罰。
三、至被告雖於本院審理中辯稱：伊於97年5 月20日下午3 時30
    分許在桃園縣中壢市○○路125 巷中正公園旁為警查獲時既
    已主動從包包拿出槍彈，伊就此部分即應屬自首云云。然查
    ：
(一)、按刑法第62條所定自首減刑，係對於未發覺之犯罪，在有偵
    查犯罪職權之公務員知悉犯罪事實及犯人之前，向職司犯罪
    偵查之公務員坦承犯行，並接受法院之裁判而言。苟職司犯
    罪偵查之公務員已知悉犯罪事實及犯罪嫌疑人後，犯罪嫌疑
    人始向之坦承犯行者，為自白，而非自首。所謂發覺，不以
    有偵查犯罪之機關或人員確知其人犯罪無誤為必要，僅須有
    確切之根據得為合理之可疑者，亦屬發覺。次按槍砲彈藥刀
    械管制條例第18條第4 項減輕其刑之規定，其立法本旨在鼓
    勵犯上開條例之罪者自白，如依其自白進而查獲該槍彈、刀
    械之來源供給者及所持有之槍彈、刀械去向，或因而防止重
    大危害治安事件之發生時，既能及早破獲相關之犯罪集團，
    並免該槍彈、刀械續遭持為犯罪所用，足以消彌犯罪於未然
    ，自有減輕或免除其刑，以啟自新之必要，故犯該條例之罪
    者，雖於偵查或審判中自白，若並未因而查獲該槍砲、彈藥
    、刀械之來源及去向，即與上開規定應減輕或免除其刑之要
    件不合（最高法院95年度臺上字第6934號、96年度臺上字第
    1962號判決意旨參照）。
(二)、本件有偵查權限之臺北市政府警察局內湖分局康樂派出所員
    警林明輝、王俊勝，既係於接獲線報檢舉指被告非法隨身持
    有槍枝，經該2 名員警就該檢舉人進行訊問並確認後，再偕
    該檢舉人一同前往桃園縣中壢市○○路125 巷中正公園旁勘
    查埋伏，經檢舉人指認無誤後，隨即上前表明身份來意盤查
    而查獲；被告並同意警方搜索其隨身攜帶物品，而查獲槍彈
    等情，已分別據證人即查獲員警林明輝、王俊勝分別於本院
    審理中具結證述明確，並有臺北市政府警察局內湖分局受理
    各類案件紀錄表在卷可稽，足徵本件職司犯罪偵查之公務員
    在被告同意主動打開包包之前，早已因檢舉線報而對被告有
    隨身攜帶槍彈犯行產生合理之懷疑，始前往埋伏並繼而上前
    盤查。而被告固曾配合警察搜索時主動打開包包並交出槍彈
    ，惟此既在員警對被告犯罪產生合理懷疑之後，則其所為至
    多僅係有利犯罪偵查之配合查緝，尚與自首要件有悖。又被
    告於偵、審中固自白持有之槍彈，並供出該槍彈乃係向劉哥
    所購買或借得之物，但警方既未因此查獲「劉哥」該人，是
    依上開說明，究與槍砲彈藥刀械管制條例第18條第4 項減輕
    或免除其刑之規定不符。被告辯稱伊係自首應減輕其刑云云
    ，尚非可採。
四、其次，被告前於88年間因違反毒品危害防制條例，經本院先
    後各以88年度訴字第1073號及88年度壢簡字第647 號判決分
    別判處應執行有期徒刑3 年2 月及4 月確定；復於89年間因
    施用毒品案件，經本院以89年度易字第1929號判決判處有期
    徒刑4 月確定；再於90年間因連續轉讓毒品案件，經本院以
    89年度訴字第1651號判決判處有期徒刑1 年2 月，嗣經上訴
    臺灣高等法院而於90年5 月4 日撤回上訴確定；上開各罪經
    送監接續執行，於93年4 月20日因縮短刑期假釋出監付保護
    管束，於94年11月23日期滿，未經撤銷假釋，刑期以執行完
    畢論，此有臺灣高等法院被告前案紀錄表在卷，其受有期徒
    刑執行完畢後，5 年內故意再犯本件有期徒刑以上之罪，為
    累犯，應依刑法第47條第1 項規定，均依法加重其刑。
五、爰審酌邇來非法寄藏、持有槍械情形日益猖獗，使用槍械之
    暴力犯罪層出不窮，檢警機關查獲非法寄藏、持有槍械及使
    用槍械暴力犯罪之新聞亦時有所聞，被告既已成年，當有相
    當程度之社會歷練，而知非法持有槍彈乃係嚴重違法行為，
    詎竟仍視法律規定為無物，不知檢束慎行，先後各於上開犯
    罪事實欄所載時間，未經許可而持有本件扣案具殺傷力之槍
    彈達一定期間，對社會治安危害至深且大，而被告先後遭查
    扣之槍彈數量非少，苟非為警先後即時查獲，其可能引發之
    後果實殊難想像，是認被告對社會秩序所造成之危害誠非輕
    微，自應就其所犯而受相當程度之刑事非難。惟衡之被告於
    犯後自警詢時起一再坦承犯行，且亦查無被告實際上有何持
    槍進而施暴或破壞社會秩序之行為，復再念及被告大學肄業
    ，因經商失敗為躲避債務追討而犯下本案等一切情狀，各量
    處被告如主文所示之刑，及就所處罰金部分，諭知如易服勞
    役之折算標準，並定其應執行之刑。
六、沒收部分：
(一)、關於犯罪事實二、(一)部分：
  1.扣案之可發射子彈具殺傷力之仿BERETTA 廠84型改造手槍1
    枝（槍枝管制編號：0000000000號，含彈匣1 個），為違禁
    物，不問屬於犯人與否，應依刑法第38條第1 項第1 款規定
    宣告沒收之。至於扣案具殺傷力口徑為9.0 ±0.5 ㎜非制式
    子彈3 顆、口徑為6.9 ±0. 5㎜非制式子彈6 顆，因均已於
    鑑驗時經實際試射擊發，各該子彈所遺留之彈頭、彈殼已失
    子彈效用，非屬違禁物，自無庸予以宣告沒收。
  2.扣案之不具殺傷力之仿COLT廠改造手槍1 枝（槍枝管制編號
    ：00 00000000 號，含彈匣1 個），以及口徑為9.0 ±0.5
    ㎜非制式子彈1 顆、口徑為6.9 ±0. 5㎜非制式子彈3 顆，
    因非屬違禁物，自無庸予以宣告沒收，附此敘明。
(二)、關於犯罪事實二、(二)部分：
    扣案之仿BERETTA 廠M9型改造手槍1 枝（槍枝管制編號0000
    000000號，含彈匣1 個）及非制式子彈12顆，均具有殺傷力
    ，分屬槍砲彈藥刀械管制條例第4 條第1 項第1 款所規定之
    槍砲及同條項第2 款所規定之彈藥，依同條例第5 條規定，
    非經中央主管機關許可，不得持有之，自屬違禁物。是該改
    造手槍1 枝（含彈匣1 個）及該12顆具殺傷力之非制式子彈
    中未經試射之其餘8 顆子彈，均應依刑法第38條第1 項第1
    款規定，予以宣告沒收之。至扣案已試射完畢之子彈4 顆於
    擊發後，均已喪失子彈之效能而不再具有殺傷力，非屬違禁
    物，自無庸併為沒收之諭知，末此敘明。
據上論斷，應依刑事訴訟法第299 條第1 項前段，槍砲彈藥刀械
管制條例第8 條第4 項、第12條第4 項，刑法第11條前段、第47
條第1 項、第55條、第51條第5 款、第42條第3 項前段、第38條
第1 項第1 款，判決如主文。
本案經檢察官吳佳美到庭執行職務。
中    華    民    國    98    年    3     月    25    日
                  刑事第八庭    審判長法  官   林惠霞
                                      法  官   張明儀
                                      法  官   呂綺珍
附錄論罪科刑法條：
槍砲彈藥刀械管制條例第8條
未經許可，製造、販賣或運輸鋼筆槍、瓦斯槍、麻醉槍、獵槍、
空氣槍或第4 條第1 項第1 款所定其他可發射金屬或子彈具有殺
傷力之各式槍砲者，處無期徒刑或5 年以上有期徒刑，併科新臺
幣1 千萬元以下罰金。
未經許可，轉讓、出租或出借前項所列槍枝者，處5 年以上有期
徒刑，併科新臺幣1 千萬元以下罰金。
意圖供自己或他人犯罪之用，而犯前二項之罪者，處無期徒刑或
7 年以上有期徒刑，併科新臺幣1 千萬元以下罰金。
未經許可，持有、寄藏或意圖販賣而陳列第1 項所列槍枝者，處
3 年以上10年以下有期徒刑，併科新臺幣700 萬元以下罰金。
第 1 項至第 3 項之未遂犯罰之。
槍砲彈藥刀械管制條例第12條
未經許可，製造、販賣或運輸子彈者，處1 年以上7 年以下有期
徒刑，併科新台幣500 萬元以下罰金。
未經許可，轉讓、出租或出借子彈者，處6 月以上5 年以下有期
徒刑，併科新台幣300 萬元以下罰金。
意圖供自己或他人犯罪之用，而犯前二項之罪者，處3 年以上10
年以下有期徒刑，併科新台幣700 萬元以下罰金。
未經許可，持有、寄藏或意圖販賣而陳列子彈者，處5 年以下有
期徒刑，併科新台幣300 萬元以下罰金。
第 1 項至第 3 項之未遂犯罰之。
以上正本證明與原本無異。
如不服本判決應於收受判決後10日內向本院提出上訴書狀，並應
敘述具體理由。其未敘述上訴理由者，應於上訴期間屆滿後20日
內向本院補提理由書(均須按他造當事人之人數附繕本)「切勿逕
送上級法院」。
                                       書記官  范升福
中    華    民    國    98    年    3     月    25    日


司法院資訊處製作；財團法人民間司法改革基金會備份。
